【裁判字號】    95,訴,962
【裁判日期】    950426
【裁判案由】    毒品危害防制條例
【裁判全文】
臺灣高雄地方法院刑事判決               95年度訴字第962號
公  訴  人  臺灣高雄地方法院檢察署檢察官
被      告  甲○○
上列被告因違反毒品危害防制條例案件，經檢察官提起公訴（95
年度毒偵字第604 號），經被告為有罪之陳述後，本院合議庭裁
定由受命法官獨任進行簡式審判程序，判決如下：
    主  文
甲○○施用第一級毒品，累犯，處有期徒刑拾月。
    事  實
一、甲○○前因施用毒品案件，經本院以89年度毒聲字第3382號
    裁定送觀察、勒戒後，認有繼續施用毒品之傾向，再經本院
    以89年度毒聲字第4707號裁定令入戒治處所施以強制戒治1
    年，嗣經本院以89年度毒聲字第8993號裁定停止戒治，所餘
    戒治期間付保護管束，而於民國89年12月5 日停止戒治釋放
    出所，並於90年6 月19日強制戒治期滿而執行完畢，再經臺
    灣高雄地方法院檢察署（下稱高雄地檢署）檢察官於90年6
    月22日以90年度戒毒偵字第729 號為不起訴處分確定。又其
    前於92年及93年間，因違反毒品危害防制條例及竊盜等案件
    ，先後經本院以92年度訴字第1640號及93年度訴字第1681號
    ，各判處有期徒刑1 年2 月及7 月確定，合併執行有期徒刑
    1 年9 月，其93年2 月13日入監執行，而於94年8 月9 日縮
    短刑期假釋出獄，並於同年10月3 日假釋期滿未經撤銷而執
    行完畢。
二、詎其仍不知悔改，明知海洛因為毒品危害防制條例第2 條第
    2 項第1 款所稱之第一級毒品，不得非法持有、施用，竟仍
    基於施用第一級毒品海洛因之犯意，於94年12月4 日下午某
    時，在高雄市○○區○○街6 號住處，以將海洛因摻入香菸
    內點燃吸食之方式施第一級毒品海洛因1 次，嗣因甲○○涉
    犯竊盜案，為警於94年12月5 日查獲，經其同意採尿送驗，
    始知悉上情。
三、案經高雄縣政府警察局林園分局報請臺灣高雄地方法院檢察
    署檢察官偵查起訴。
    理  由
壹、程序部分：
    本件被告甲○○所犯為死刑、無期徒刑或最輕本刑為3 年以
    上有期徒刑以外之罪，其於準備程序中就被訴事實為有罪之
    陳述，經法官告知簡式審判程序之旨，並聽取公訴人及被告
    之意見後，依刑事訴訟法第273 條之1 第1 項規定，裁定由
    受命法官獨任進行簡式審判程序，合先敘明。
貳、實體部分：
一、上揭事實，已據被告於本院審理中坦承不諱，且其於94年12
    月5 日所採驗之尿液，經送往台灣檢驗科技股份有限公司以
    GC/MS 方法（氣相層析/ 質譜儀法）檢驗，結果均確呈第一
    級毒品海洛因代謝後嗎啡之陽性反應，此有卷附該公司94年
    12月14日報告編號KH2005C0000000號濫用藥物尿液檢驗報告
    1 紙可稽（參高雄縣政府警察局林園分局刑事偵查卷宗第4
    頁），足認被告上開自白確與事實相符，洵堪採為論罪科刑
    之依據。
二、又被告甲○○前因施用毒品案件，經本院以89年度毒聲字第
    3382號裁定送觀察、勒戒後，認有繼續施用毒品之傾向，再
    經本院以89年度毒聲字第4707號裁定令入戒治處所施以強制
    戒治1 年，嗣經本院以89年度毒聲字第8993號裁定停止戒治
    ，所餘戒治期間付保護管束，而於89年12月5 日停止戒治釋
    放出所，並於90年6 月19日強制戒治期滿而執行完畢，再經
    高雄地檢署於90年6 月22日以90年度戒毒偵字第729 號為不
    起訴處分確定等情，有臺灣高等法院被告前案紀錄表、被告
    刑案資料查註紀錄表、全國施用毒品案件紀錄表各1 份在卷
    可稽，被告於強制戒治執行完畢釋放後，5 年內再為本件施
    用毒品犯行，自應依法論罪科刑。是以本件事證明確，被告
    犯行堪以認定。
三、論罪科刑部分：
  (一)按海洛因係毒品危害防制條例第2 條第2 項第1 款所稱之第
    一級毒品，是被告施用海洛因之行為，係犯該條例第10條第
    1 項之施用第一級毒品罪。
  (二)被告持有第一級毒品，嗣進而施用之，持有之低度行為應為
    施用之高度行為所吸收，不另論罪。
  (三)又被告前於92年及93年間，因違反毒品危害防制條例及竊盜
    等案件，先後經本院以92年度訴字第1640號及93年度訴字第
    1681號，各判處有期徒刑1 年2 月及7 月確定，合併執行有
    期徒刑1 年9 月，其93年2 月13日入監執行，而於94年8 月
    9 日縮短刑期假釋出獄，並於同年10月3 日假釋期滿未經撤
    銷而執行完畢等情，有刑案資料查註紀錄表及臺灣高等法院
    被告前案紀錄表各1 份附卷可稽。詎其於前開有期徒刑執行
    完畢後5 年內，復犯本案有期徒刑以上之罪，為累犯，應依
    刑法第47條之規定，加重其刑。
  (四)爰審酌被告前已因施用毒品案件經觀察、勒戒及強制戒治，
    並因此經判處有期徒刑1 年2 月確定，本應徹底戒除毒癮，
    不料其竟仍繼續施用毒品，已如上述，顯見其並無戒除毒害
    之決心，本不宜寬貸，惟念其犯後坦承犯行，施用毒品乃自
    戕一己之身體健康，並具有病患性人格之特質，行為本身對
    社會所造成之危害並非直接、鉅大，並考量其施用次數僅1
    次等其他一切情狀，量處如主文所示之刑，以資懲儆。
據上論斷，應依刑事訴訟法第273 條之1 第1 項、第284 條之1
、第299 條第1 項前段，毒品危害防制條例第10條第1 項，刑法
第11條、第47條，判決如主文。
本案經檢察官乙○○到庭執行職務
中    華    民    國    95    年    4     月    26    日
                  刑事第八庭      法  官  李育信
以上正本證明與原本無異。
如不服本判決，應於收受送達後10日內向本院提出上訴書狀。
中    華    民    國    95    年    4     月    26    日
                                  書記官  廖佳玲
附錄本案論罪科刑法條：
毒品危害防制條例第10條第1 項施用第一級毒品者，處6 月以上
5 年以下有期徒刑。


司法院資訊處製作；財團法人民間司法改革基金會備份。
